# 一致行动人谁来合并

提问人：yaopinyi 时间：2017-09-06 14:45:12
集团公司（老爹）下有两个实际控制的子公司 甲和乙，甲公司非上市，属于集团公司全资子公司，乙公司是上市公司，属于集团公司最近刚控制的子公司（持股16%，代理他人表决权13%），现甲乙公司共同控制了一个私募基金（已判定GP属于代理人，优先级银行是明股实债享有固定收益并由甲乙分别兜底，甲第一顺位兜底，乙补充），家公司出资及享有份额均高于乙公司，此时，谁合并报表？上市公司乙在什么情况下需要合并报表什么情况下不合并报表？

回答人：chenyiwei
该基金的设立目的是什么？是否为乙公司的并购目的服务？其投资对象是否与乙公司的经营业务更相关（例如为乙公司的同行业或上下游，或者乙公司拟新进入的战略性行业）？日后乙公司是否承诺在条件成熟时收购该基金的所投资公司？